臺灣臺南地方法院刑事判決
110年度易字第926號
公  訴  人  臺灣臺南地方檢察署檢察官
被      告  陳威杰




上列被告因竊盜案件，經檢察官提起公訴（110年度偵字第18700
號、110年度偵字第19278號、110年度偵字第19287號），被告於
本院準備程序就被訴事實為有罪之陳述，本院裁定改依簡式程序
審理，判決如下：
    主  文
陳威杰犯竊盜未遂罪，處有期徒刑貳月，如易科罰金，以新臺幣
壹仟元折算壹日；又犯侵入住宅竊盜罪，處有期徒刑陸月，如易
科罰金，以新臺幣壹仟元折算壹日；又犯侵入住宅竊盜罪，處有
期徒刑陸月，如易科罰金，以新臺幣壹仟元折算壹日。應執行有
期徒刑拾月，如易科罰金，以新臺幣壹仟元折算壹日。
未扣案犯罪所得皮包壹個、現金新臺幣參佰元、全聯儲值卡壹張
（餘額伍佰元）均沒收，於全部或一部不能沒收或不宜執行沒收
時，追徵其價額。
    犯 罪 事 實 及 理 由
一、程序部分：本件被告陳威杰所犯為死刑、無期徒刑、最輕本
    刑為3年以上有期徒刑以外之罪，被告於準備程序就被訴事
    實為有罪之陳述，經本院告以簡式審判程序之旨，並聽取公
    訴人、被告之意見後，依刑事訴訟法第273條之1第1項規定
    ，經本院裁定由受命法官獨任改行簡式審判程序。又依同法
    第273之2之規定，本件簡式審判程序之證據調查，不受同法
    第159條第1項、第161條之2、第161條之3、第163條之1及第
    164條至第170條規定之限制，並得依同法第310條之2準用第
    454條之規定製作略式判決書，合先敘明。
二、犯罪事實：陳威杰因經濟生活困頓而分別為下列行為：
  ㈠於民國110年9月1日23時44分許，陳威杰行經臺南市○區○○路0
    段000巷00號對面停車格時，見呂旻峰所有之車牌號碼000-0
    000號自用小客車停放在該處且車內副駕駛座置放包包1個，
    竟意圖為自己不法所有，旋即徒手開啟上開車輛未上鎖之副
    駕駛座車門，進入車內先搜尋排檔桿置物處財物而著手行竊
    之際，即遭在車輛附近聊天之車主呂旻峰與其友人楊捷旭、
    蔡雅雯、林岑信等人發現，隨即制止並報警處理，陳威杰始
    未能得手。
  ㈡於110年8月31日19時59分許，陳威杰騎乘車牌號碼000-0000
    號普通重型機車，行經臺南市○區○○○街00號林瑤瓊住處前，
    見該處大門未上鎖且1樓屋內無人，認有機可趁，乃意圖為
    自己不法之所有，開啟大門進入而侵入上址住處1樓客廳，
    徒手竊取林瑤瓊所有擺放在客廳之皮包1個【內有現金新臺
    幣（下同）300元、全聯儲值卡1張（餘額500元），皮包價
    值1000元】，得手後隨即離開，並將上開現金300元花用殆
    盡，其餘物品則隨意丟棄。嗣因林瑤瓊發覺皮包遭竊報警處
    理，經警調閱監視器畫面發覺行竊者騎乘上開號碼機車到達
    現場行竊，而循線查獲。
  ㈢於110年8月30日19時41分許，陳威杰騎乘車牌號碼000-0000
    號普通重型機車，行經臺南市○區○○路000號侯玉玲住處前，
    見該處大門未上鎖且1樓屋內無人，認有機可趁，乃意圖為
    自己不法之所有，開啟大門進入而侵入上址住處1樓客廳，
    徒手竊取侯玉玲所有擺放在客廳之皮包1個（內有現金2500
    元），得手後將上開現金2500元取出，隨即將皮包棄置在上
    址門口附近盆栽。嗣經侯玉玲察覺皮包失竊，並在上址門口
    發現遭棄置之皮包而報警處理，經警調閱監視器畫面發覺行
    竊者騎乘上開號碼機車到達現場行竊，因此循線於翌（31）
    日中午12時30分許在臺南市○區○○○路0段000號前查獲陳威杰
    ，陳威杰並將上開現金2500元交與警方查扣（1000元鈔2張
    、100元鈔5張，均已發還侯玉玲）。
三、本件證據除補充「被告於本院之自白」，其餘均引用檢察官
    起訴書之證據（如附件）。
四、論罪科刑：
　㈠核被告陳威杰犯罪事實㈠所為，係犯刑法第320條第3項、第1
    項竊盜未遂罪；犯罪事實㈡㈢所為，均係犯刑法第321條第1項
    第1款侵入住宅竊盜罪。
  ㈡被告就犯罪事實㈠犯行，已著手於犯罪行為之實施而不遂，為
    未遂犯，爰依刑法第25條第2項規定，按既遂犯之刑減輕其
    刑。
  ㈢被告犯罪事實㈠所為竊盜未遂犯行、犯罪事實㈡㈢所為侵入住宅
    竊盜犯行，犯罪地點不同、時間亦有差異，顯係分起犯意，
    應予分論併罰。
　㈣爰以被告之行為責任為基礎，審酌被告國中肄業之智識程度
    ；已婚、子女已出養，現從事清潔工作，原本之月收入約2
    萬餘元，近期收入因疫情影響降至約7千餘元之生活狀況；
    被告正值壯年，不思循正當途徑獲取生活所需，就犯罪事實
    ㈠部分係在附近有旁人聊天之狀況下，隨機下手欲竊取他人
    車內財物，雖未造成損害，仍足見其法治觀念淡薄，漠視他
    人權益；就犯罪事實㈡㈢部分，其竊取之財物價值，以及隨機
    侵入他人住宅行竊，對民眾財產安全及社會治安均造成危害
    ，所為均應予相當程度之非難；暨被告自始坦承犯行之犯後
    態度，復考量被告自述其犯罪動機及目的係因工作受新冠肺
    炎影響致經濟困窘等一切情狀，分別量處如主文所示之刑及
    諭知易科罰金之折算標準，並審酌被告本案3次犯行之時間
    間隔、犯罪類型及手段、對被害人等法益之侵害等情，合併
    定其應執行刑如主文所示暨諭知易科罰金之折算標準。　　
五、沒收部分：
　　犯罪所得，屬於犯罪行為人者，沒收之；於全部或一部不能
    沒收或不宜執行沒收時，追徵其價額；犯罪所得已實際合法
    發還被害人者，不予宣告沒收或追徵，刑法第38條之1第1項
    前段、第3項、第5項分別定有明文。查：
　㈠就犯罪事實㈢部分，被告竊得之現金2500元業已交與警方查扣
    並發還被害人，竊得之皮包則棄置在被害人住處門口附近盆
    栽，被害人發現遭竊初始已尋回等情，有贓物認領保管單1
    份在卷可參，復據證人侯玉玲於警詢證述明確，是此部分犯
    罪所得已實際返還被害人，自不予宣告沒收。
　㈡就犯罪事實㈡部分，被告竊得之皮包1個、現金300元、全聯儲
    值卡1張（餘額500元）並未扣案，亦未返還被害人林瑤瓊，
    復查無刑法第38條之2第2項所定之情事，自均應依刑法第38
    條之1第1項前段、第3項規定，於被告所犯此部分罪刑項下
    宣告沒收，並於全部或一部不能沒收或不宜執行沒收時，追
    徵其價額。
據上論斷，應依刑事訴訟法第284條之1、第273條之1第1項、第2
99條第1項前段、第310條之2、第454條第2項，刑法第320條第3
項、第1項、第321條第1項第1款、第25條第2項、第41條第1項前
段、第8項、第51條第5款、第38條之1第1項前段、第3項，刑法
施行法第1條之1第1項，判決如主文。
本案經檢察官莊立鈞提起公訴，檢察官羅瑞昌到庭執行職務。　
中　　華　　民　　國　　110 　年　　11　　月　　25　　日
　　　　　　　　　刑事第七庭    法　官　黃琴媛
以上正本證明與原本無異
如不服本判決應於收受本判後20日內向本院提出上訴書狀，並應
敘述具體理由。其未敘述上訴理由者，應於上訴期間屆滿後20日
內向本院補提理由書狀（均須按他造當事人之人數附繕本）「切
勿逕送上級法院」。
  　　　　　　　　　　　　　　　書記官　魏呈州
中　　華　　民　　國　　110 　年　　11　　月　　25　　日
附錄本判決論罪法條
中華民國刑法第320條
意圖為自己或第三人不法之所有，而竊取他人之動產者，為竊盜
罪，處5年以下有期徒刑、拘役或50萬元以下罰金。
意圖為自己或第三人不法之利益，而竊佔他人之不動產者，依前
項之規定處斷。
前二項之未遂犯罰之。

中華民國刑法第321條
犯前條第1項、第2項之罪而有下列情形之一者，處6月以上5年以
下有期徒刑，得併科50萬元以下罰金：
一、侵入住宅或有人居住之建築物、船艦或隱匿其內而犯之。
附件：
臺灣臺南地方檢察署檢察官起訴書
                                    110年度偵字第18700號
                                    110年度偵字第19278號
                                    110年度偵字第19287號
　　被　　　告　陳威杰　男　51歲（民國00年0月00日生）
　　　　　　　　　　　　住高雄市○○區○○街00號
                        居臺南市○○區○○路0段000巷00號                        4樓之5
　　　　　　　　　　　　國民身分證統一編號：Z000000000號
上列被告因竊盜案件，已經偵查終結，認應提起公訴，茲將犯罪
事實及證據並所犯法條分敘如下：
　　　　犯罪事實
一、陳威杰意圖為自己不法之所有，基於竊盜之犯意，於民國11
    0年9月1日23時47分許，在臺南市○區○○路0段000巷00號對面
    停車格，見呂旻峰所有之車牌號碼000-0000號自用小客車停
    放在該處，且車內副駕駛座置放包包1個，竟徒手開啟副駕
    駛座車門，進入車內欲搜尋該包包內財物之際，即遭呂旻峰
    、楊捷旭、蔡雅雯、林岑信等人發現報警處理而竊盜未遂。
    嗣經警據報後，旋在上址當場逮捕。
二、陳威杰於110年8月31日19時59分許，騎乘車牌號碼000-0000
    號普通重型機車，前往臺南市○區○○○街00號之林瑤瓊住 處
    前，見家中無人，竟臨時起意，意圖為自己不法之所有， 
    基於竊盜之犯意，侵入上址住處1樓客廳內，竊取林瑤瓊所 
     有皮包1個【內有現金新臺幣（下同）300元、全聯儲值卡1
      張（餘額500元），皮包價值1000元】，得手後，將上開
    現  金300元取出，花用殆盡，並在不詳地點棄置上開皮包
    。嗣  經林瑤瓊於失竊後發覺報警處理，始經警循線而查獲
    。三、陳威杰於110年8月30日19時41分許，騎乘車牌號碼00
    0- 0000號普通重型機車，前往臺南市○區○○路000號之侯玉
    玲住處前，見家中客廳無人，竟臨時起意，意圖為自己不法
    之所有，基於竊盜之犯意，侵入上址住處1樓客廳內，竊取
    侯玉玲所有皮包1個（內有現金2500元），得手後，將上開 
    現金2500元取出，並在上址門口棄置上開皮包。嗣經侯玉玲
    於失竊後在上址門口發現上開皮包而發覺報警處理，始經警
    於翌（31）日中午12時30分許，在臺南市○區○○○路0段000號
    查獲，並扣得上開現金2500元（1000元鈔2張、100元鈔5張
    ）。
四、案經臺南市政府警察局第一分局報告、林瑤瓊、侯玉玲分別
    訴請臺南市政府警察局第六分局報告偵辦。
　　　　證據並所犯法條
一、證據清單及待證事實：（犯罪事實一、部分，110年度偵字
    第18700號）
編號 證  據  名  稱 待  證  事  實 一 被告陳威杰於警詢時及偵查中之自白 全部之犯罪事實。 二 證人即告訴人呂旻峰於警詢時之證述 全部之犯罪事實。 三 證人楊捷旭於警詢時之證述 全部之犯罪事實。 四 證人蔡雅雯於警詢時之證述 全部之犯罪事實。 五 證人林岑信於警詢時之證述 全部之犯罪事實。 六 現場照片6張及手機錄影截圖2張 全部之犯罪事實。 
二、證據清單及待證事實：（犯罪事實二、部分，110年度偵字
    第19278號）
編號 證  據  名  稱 待  證  事  實 一 被告陳威杰於警詢時之自白 全部之犯罪事實。 二 證人即告訴人林瑤瓊於警詢時之指述 全部之犯罪事實。 三 現場照片2張及監視器翻拍照片7張、監視器竊嫌與被告衣著對照照片2張 全部之犯罪事實。  四 車輛詳細資料報表1分 車牌號碼000-0000號普通重型機車之車主為翁育倫，被告坦承有使用該部機車之事實。 
三、證據清單及待證事實：（犯罪事實三、部分，110年度偵字
    第19287號）
編號 證  據  名  稱 待  證  事  實 一 被告陳威杰於警詢時之自白 全部之犯罪事實。 二 證人即告訴人侯玉玲於警詢時之指述 全部之犯罪事實。  扣押筆錄、扣押物品目錄表、贓物認領保管單各1份、現金2500元照片1張（警卷第33頁） 1.於110年8月31日中午12時30分許，在臺南市○區○○○路0段000號為警查獲，並扣得上開現金2500元（1000元鈔2張、100元鈔5張）。 2.告訴人侯玉玲具領現金2500   元。 三 監視器翻拍照片12張 全部之犯罪事實。  四 車輛詳細資料報表1分 車牌號碼000-0000號普通重型機車之車主為翁育倫，被告坦承有使用該部機車之事實。 
四、犯罪事實一、部分，核被告所為，係犯刑法第320條第3項、
    第1項之竊盜未遂罪嫌。被告已著手實行竊盜行為而未竊得
    財物，為未遂犯，請依刑法第26條前段規定減輕其刑。
五、犯罪事實二、部分，核被告所為，係犯刑法第321條第1項第
    1款之侵入住宅竊盜罪嫌。至被告之犯罪所得現金300元，已
    遭被告花用殆盡，且皮包1個【內有全聯儲值卡1張（餘額50
    0元】，已遭被告棄置，均業經被告於警詢時供承在卷，請
    依刑法第38條1第3項、第1項規定，宣告沒收之，於全部或
    一部不能沒收時，追徵其價額。又告訴意旨認被告所竊得之
    物品，其內除上開現金300元部分外，尚有現金700元，因此
    部分為被告所否認，且除告訴人之單一指訴外，並無其他積
    極證據佐證，尚難認被告確有竊得上開部分。惟此部分若成
    立犯罪，與前揭起訴部分為同一行為，應為起訴效力所及，
    爰不另為不起訴處分，附此敘明。
六、犯罪事實三、部分，核被告所為，係犯刑法第321條第1項第
    1款之侵入住宅竊盜罪嫌。至被告竊取之上揭現金2500元既
    已交還予告訴人侯玉玲，有贓物認領保管單在卷可稽，並經
    告訴人供述在卷，依刑法第38條之1第5項規定，爰不予聲請
    宣告沒收。又告訴意旨認被告所竊得之物品，其內除上開現
    金2500元部分外，尚有現金500元，因此部分為被告所否認
    ，且除告訴人之單一指訴外，並無其他積極證據佐證，尚難
    認被告確有竊得上開部分。惟此部分若成立犯罪，與前揭起
    訴部分為同一行為，應為起訴效力所及，爰不另為不起訴處
    分，附此敘明。
七、依刑事訴訟法第251條第1項提起公訴。
　　此　致
臺灣臺南地方法院
中　　華　　民　　國　 110　　年　　9 　　月　　27　　日
　　　　　　　　　　　　　　　檢察官　莊  立  鈞
本件正本證明與原本無異
中　　華　　民　　國　 110　　年　　 10　 月　  6　　日
                              書  記  官  林志誠
附錄本案所犯法條全文 
中華民國刑法第320條
意圖為自己或第三人不法之所有，而竊取他人之動產者，為竊盜
罪，處 5 年以下有期徒刑、拘役或 50 萬元以下罰金。
意圖為自己或第三人不法之利益，而竊佔他人之不動產者，依前
項之規定處斷。
前二項之未遂犯罰之。
中華民國刑法第321條
犯前條第 1 項、第 2 項之罪而有下列情形之一者，處 6 月以
上 5 年以下有期徒刑，得併科 50 萬元以下罰金：
一、侵入住宅或有人居住之建築物、船艦或隱匿其內而犯之。
二、毀越門窗、牆垣或其他安全設備而犯之。
三、攜帶兇器而犯之。
四、結夥三人以上而犯之。
五、乘火災、水災或其他災害之際而犯之。
六、在車站、港埠、航空站或其他供水、陸、空公眾運輸之舟、
    車、航空機內而犯之。
前項之未遂犯罰之。